{"present": {"1 Singular": {"Affirmative": "cnagaim", "Question": "an gcnagaim?", "Negative": "n\u00ed chnagaim"}, "2 Singular": {"Affirmative": "cnagann t\u00fa", "Question": "an gcnagann t\u00fa?", "Negative": "n\u00ed chnagann t\u00fa"}, "3 Singular": {"Male": {"Affirmative": "cnagann s\u00e9", "Question": "an gcnagann s\u00e9?", "Negative": "n\u00ed chnagann s\u00e9"}, "Female": {"Affirmative": "cnagann s\u00ed", "Question": "an gcnagann s\u00ed?", "Negative": "n\u00ed chnagann s\u00ed"}}, "1 Plural": {"Compressed": {"Affirmative": "cnagaimid", "Question": "an gcnagaimid?", "Negative": "n\u00ed chnagaimid"}, "Extended": {"Affirmative": "cnagann muid", "Question": "an gcnagann muid?", "Negative": "n\u00ed chnagann muid"}}, "2 Plural": {"Affirmative": "cnagann sibh", "Question": "an gcnagann sibh?", "Negative": "n\u00ed chnagann sibh"}, "3 Plural": {"Affirmative": "cnagann siad", "Question": "an gcnagann siad?", "Negative": "n\u00ed chnagann siad"}, "Passive": {"Affirmative": "cnagtar", "Question": "an gcnagtar?", "Negative": "n\u00ed chnagtar"}}, "future": {"1 Singular": {"Affirmative": "cnagfaidh m\u00e9", "Question": "an gcnagfaidh m\u00e9?", "Negative": "n\u00ed chnagfaidh m\u00e9"}, "2 Singular": {"Affirmative": "cnagfaidh t\u00fa", "Question": "an gcnagfaidh t\u00fa?", "Negative": "n\u00ed chnagfaidh t\u00fa"}, "3 Singular": {"Male": {"Affirmative": "cnagfaidh s\u00e9", "Question": "an gcnagfaidh s\u00e9?", "Negative": "n\u00ed chnagfaidh s\u00e9"}, "Female": {"Affirmative": "cnagfaidh s\u00ed", "Question": "an gcnagfaidh s\u00ed?", "Negative": "n\u00ed chnagfaidh s\u00ed"}}, "1 Plural": {"Compressed": {"Affirmative": "cnagfaimid", "Question": "an gcnagfaimid?", "Negative": "n\u00ed chnagfaimid"}, "Extended": {"Affirmative": "cnagfaidh muid", "Question": "an gcnagfaidh muid?", "Negative": "n\u00ed chnagfaidh muid"}}, "2 Plural": {"Affirmative": "cnagfaidh sibh", "Question": "an gcnagfaidh sibh?", "Negative": "n\u00ed chnagfaidh sibh"}, "3 Plural": {"Affirmative": "cnagfaidh siad", "Question": "an gcnagfaidh siad?", "Negative": "n\u00ed chnagfaidh siad"}, "Passive": {"Affirmative": "cnagfar", "Question": "an gcnagfar?", "Negative": "n\u00ed chnagfar"}}, "past": {"1 Singular": {"Affirmative": "chnag m\u00e9", "Question": "ar chnag m\u00e9?", "Negative": "n\u00edor chnag m\u00e9"}, "2 Singular": {"Affirmative": "chnag t\u00fa", "Question": "ar chnag t\u00fa?", "Negative": "n\u00edor chnag t\u00fa"}, "3 Singular": {"Male": {"Affirmative": "chnag s\u00e9", "Question": "ar chnag s\u00e9?", "Negative": "n\u00edor chnag s\u00e9"}, "Female": {"Affirmative": "chnag s\u00ed", "Question": "ar chnag s\u00ed?", "Negative": "n\u00edor chnag s\u00ed"}}, "1 Plural": {"Compressed": {"Affirmative": "chnagamar", "Question": "ar chnagamar?", "Negative": "n\u00edor chnagamar"}, "Extended": {"Affirmative": "chnag muid", "Question": "ar chnag muid?", "Negative": "n\u00edor chnag muid"}}, "2 Plural": {"Affirmative": "chnag sibh", "Question": "ar chnag sibh?", "Negative": "n\u00edor chnag sibh"}, "3 Plural": {"Compressed": {"Affirmative": "chnag siad", "Question": "ar chnag siad?", "Negative": "n\u00edor chnag siad"}, "Extended": {"Affirmative": "chnagadar", "Question": "ar chnagadar?", "Negative": "n\u00edor chnagadar"}}, "Passive": {"Affirmative": "cnagadh", "Question": "ar cnagadh?", "Negative": "n\u00edor cnagadh"}}, "condi": {"1 Singular": {"Affirmative": "chnagfainn", "Question": "an gcnagfainn?", "Negative": "n\u00ed chnagfainn"}, "2 Singular": {"Affirmative": "chnagf\u00e1", "Question": "an gcnagf\u00e1?", "Negative": "n\u00ed chnagf\u00e1"}, "3 Singular": {"Male": {"Affirmative": "chnagfadh s\u00e9", "Question": "an gcnagfadh s\u00e9?", "Negative": "n\u00ed chnagfadh s\u00e9"}, "Female": {"Affirmative": "chnagfadh s\u00ed", "Question": "an gcnagfadh s\u00ed?", "Negative": "n\u00ed chnagfadh s\u00ed"}}, "1 Plural": {"Compressed": {"Affirmative": "chnagfaimis", "Question": "an gcnagfaimis?", "Negative": "n\u00ed chnagfaimis"}, "Extended": {"Affirmative": "chnagfadh muid", "Question": "an gcnagfadh muid?", "Negative": "n\u00ed chnagfadh muid"}}, "2 Plural": {"Affirmative": "chnagfadh sibh", "Question": "an gcnagfadh sibh?", "Negative": "n\u00ed chnagfadh sibh"}, "3 Plural": {"Compressed": {"Affirmative": "chnagfaid\u00eds", "Question": "an gcnagfaid\u00eds?", "Negative": "n\u00ed chnagfaid\u00eds"}, "Extended": {"Affirmative": "chnagfadh siad", "Question": "an gcnagfadh siad?", "Negative": "n\u00ed chnagfadh siad"}}, "Passive": {"Affirmative": "chnagfa\u00ed", "Question": "an gcnagfa\u00ed?", "Negative": "n\u00ed chnagfa\u00ed"}}, "imper": {"1 Singular": {"Affirmative": "cnagaim!", "Negative": "n\u00e1 cnagaim!"}, "2 Singular": {"Affirmative": "cnag!", "Negative": "n\u00e1 cnag!"}, "3 Singular": {"Male": {"Affirmative": "cnagadh s\u00e9!", "Negative": "n\u00e1 cnagadh s\u00e9!"}, "Female": {"Affirmative": "cnagadh s\u00ed!", "Negative": "n\u00e1 cnagadh s\u00ed!"}}, "1 Plural": {"Compressed": {"Affirmative": "cnagaimis!", "Negative": "n\u00e1 cnagaimis!"}, "Extended": {"Affirmative": "cnagadh muid!", "Negative": "n\u00e1 cnagadh muid!"}}, "2 Plural": {"Affirmative": "cnagaig\u00ed!", "Negative": "n\u00e1 cnagaig\u00ed!"}, "3 Plural": {"Compressed": {"Affirmative": "cnagaid\u00eds!", "Negative": "n\u00e1 cnagaid\u00eds!"}, "Extended": {"Affirmative": "cnagadh siad!", "Negative": "n\u00e1 cnagadh siad!"}}, "Passive": {"Affirmative": "cnagtar!", "Negative": "n\u00e1 cnagtar!"}}, "pastConti": {"1 Singular": {"Affirmative": "chnagainn", "Question": "an gcnagainn?", "Negative": "n\u00ed chnagainn"}, "2 Singular": {"Affirmative": "chnagt\u00e1", "Question": "an gcnagt\u00e1?", "Negative": "n\u00ed chnagt\u00e1"}, "3 Singular": {"Male": {"Affirmative": "chnagadh s\u00e9", "Question": "an gcnagadh s\u00e9?", "Negative": "n\u00ed chnagadh s\u00e9"}, "Female": {"Affirmative": "chnagadh s\u00ed", "Question": "an gcnagadh s\u00ed?", "Negative": "n\u00ed chnagadh s\u00ed"}}, "1 Plural": {"Compressed": {"Affirmative": "chnagaimis", "Question": "an gcnagaimis?", "Negative": "n\u00ed chnagaimis"}, "Extended": {"Affirmative": "chnagadh muid", "Question": "an gcnagadh muid?", "Negative": "n\u00ed chnagadh muid"}}, "2 Plural": {"Affirmative": "chnagadh sibh", "Question": "an gcnagadh sibh?", "Negative": "n\u00ed chnagadh sibh"}, "3 Plural": {"Compressed": {"Affirmative": "chnagaid\u00eds", "Question": "an gcnagaid\u00eds?", "Negative": "n\u00ed chnagaid\u00eds"}, "Extended": {"Affirmative": "chnagadh siad", "Question": "an gcnagadh siad?", "Negative": "n\u00ed chnagadh siad"}}, "Passive": {"Affirmative": "chnagta\u00ed", "Question": "an gcnagta\u00ed?", "Negative": "n\u00ed chnagta\u00ed"}}, "subj": {"1 Singular": {"Affirmative": "go gcnaga m\u00e9", "Negative": "n\u00e1r chnaga m\u00e9"}, "2 Singular": {"Affirmative": "go gcnaga t\u00fa", "Negative": "n\u00e1r chnaga t\u00fa"}, "3 Singular": {"Male": {"Affirmative": "go gcnaga s\u00e9", "Negative": "n\u00e1r chnaga s\u00e9"}, "Female": {"Affirmative": "go gcnaga s\u00ed", "Negative": "n\u00e1r chnaga s\u00ed"}}, "1 Plural": {"Compressed": {"Affirmative": "go gcnagaimid", "Negative": "n\u00e1r chnagaimid"}, "Extended": {"Affirmative": "go gcnaga muid", "Negative": "n\u00e1r chnaga muid"}}, "2 Plural": {"Affirmative": "go gcnaga sibh", "Negative": "n\u00e1r chnaga sibh"}, "3 Plural": {"Affirmative": "go gcnaga siad", "Negative": "n\u00e1r chnaga siad"}, "Passive": {"Affirmative": "go gcnagtar", "Negative": "n\u00e1r chnagtar"}}, "verbal noun": "cnagadh", "verbal adjective": "cnagtha"}